臺灣屏東地方法院刑事判決　　　　　　　100年度訴字第852號
公　訴　人　臺灣屏東地方法院檢察署檢察官
被　　　告　黃建忠
上列被告因違反毒品危害防制條例案件，經檢察官提起公訴（10
0 年度毒偵字第1079號），被告於準備程序就被訴事實為有罪之
陳述，本院合議庭裁定由受命法官獨任進行簡式審判程序，並予
判決如下：
    主  文
黃建忠施用第一級毒品，累犯，處有期徒刑玖月；又施用第二級
毒品，累犯，處有期徒刑捌月。應執行有期徒刑壹年參月。
    事  實
一、黃建忠(一)曾有違反槍砲彈藥刀械管制條例及麻醉藥品管理條
    例等前科，並於民國92年間，因違反毒品危害防制條例案件
    ，經本院以92年度易字第237 號判處有期徒刑7 月確定，嗣
    於93年8 月8 日因縮短刑期而執行完畢。(二)又曾於90年間，
    因施用毒品案件，經本院以90年度毒聲字第512 號裁定移送
    觀察、勒戒後，認為有繼續施用毒品傾向，再由本院以90年
    度毒聲字第1093號裁定施以強制戒治，嗣經本院裁定停止強
    制戒治及撤銷停止強制戒治（91年度毒聲字第124 號、91年
    度毒聲字第453 號）後，於91年10月19日執行強制戒治完畢
    出所，並由臺灣屏東地方法院檢察署檢察官以91年度戒毒偵
    字第237 號為不起訴處分確定。(三)復於92年間，因施用毒品
    案件，經本院以92年度毒聲字第164 號裁定施以強制戒治，
    嗣經本院裁定停止強制戒治及撤銷停止強制戒治（92年度毒
    聲字第854 號、92年度毒聲字第1229號）後，始於93年1 月
    9 日因毒品危害防制條例修正而釋放出所。(四)另於93年間，
    因施用毒品案件，經臺灣屏東地方法院以93年度訴字第885
    號判處有期徒刑2 年2 月確定。(五)再於94年間，因竊盜案件
    ，經臺灣屏東地方法院以94年度簡字第1019號判處有期徒刑
    3 月確定。(六)末於94年間，因連續施用第一級毒品、連續施
    用第二級毒品案件，經臺灣高雄地方法院以94年度訴字第36
    81號分別判處有期徒刑8 月、7 月，並定應執行刑為有期徒
    刑1 年2 月確定。上開(四)至(六)所示之罪刑接續執行，於96年
    12月26日因縮短刑期假釋交付保護管束，至97年1 月26日假
    釋期滿未經撤銷視為執行完畢。詎其仍不知悔改，明知海洛
    因及甲基安非他命業經公告分別列為毒品危害防制條例第2
    條第2 項第1 款、第2 款之第一級毒品、第二級毒品，不得
    非法施用，竟基於施用第一級毒品海洛因及第二級毒品安非
    他命之各別犯意，於100 年1 月4 日晚間7 時50分（採尿時
    間）往前回溯72小時內之不詳時間，在屏東縣潮州鎮之友人
    住處，以將海洛因摻入香菸中點菸吸食之方式，施用第一級
    毒品海洛因1 次；另於100 年1 月2 日晚間7 時許，在其位
    於屏東縣潮州鎮○○路225 之1 號住處內，將安非他命置入
    玻璃球內，再以火加熱燒烤吸食其煙霧之方式，施用安非他
    命1 次。嗣於100 年1 月4 日，在屏東縣潮州鎮○○街42號
    附近為警查獲，經警採尿送驗後，檢出甲基安非他命及海洛
    因代謝後之嗎啡陽性反應，始知悉上情。
二、案經屏東縣政府警察局刑警大隊報請臺灣屏東地方法院檢察
    署檢察官偵查起訴。
    理  由
一、本案被告黃建忠所犯施用毒品案件，並非法定刑為死刑、無
    期徒刑或最輕本刑3 年以上有期徒刑之罪，亦非高等法院管
    轄第一審之案件，而被告於本院準備程序中就被訴事實為有
    罪之陳述，本院合議庭乃裁定由受命法官獨任進行簡式審判
    程序。又簡式審判程序之證據調查，依刑事訴訟法第273 條
    之2 規定，不受同法第159 條第1 項審判外陳述排除之限制
    ，再被告對於卷內之各項證據，亦不爭執證據能力，故卷內
    所列之各項證據，自得作為證據，先予敘明。
二、上開犯罪事實，均業經被告黃建忠於本院審理時均坦承不諱
    ，且被告為警查獲時，其採尿送驗結果確均呈嗎啡（即海洛
    因水解後之反應）、甲基安非他命之陽性反應，有屏東縣政
    府警察局刑警大隊偵二隊偵辦毒品案尿液送檢人真實姓名代
    號對照表、臺灣檢驗科技股份有限公司濫用藥物檢驗報告各
    1 紙在卷可稽，上述鑑驗結果，係檢驗機關本於專業知識及
    以精密儀器或科學檢驗方法所得之結論，自可憑信。此外，
    復有偵查報告及採證照片6 張等在卷可考。綜上，足認被告
    上開任意性自白與事實相符，堪予採信。從而本件事證明確
    ，被告犯行洵堪認定，應依法論科。
三、查93年修正施行之毒品危害防制條例就施用毒品者，祇於「
    初犯」及「5 年後再犯」二種情形，有其追訴條件之限制，
    即須於初犯經觀察、勒戒或強制戒治釋放後，5 年內均無施
    用毒品之行為，始能認其前所實施之觀察、勒戒或強制戒治
    已足遮斷毒癮，而得於5 年後再犯時，再予適用初犯之規定
    ，重行觀察、勒戒等程式。倘5 年內已經再犯，被依法追訴
    處罰，縱其第3 次（或第3 次以上）施用毒品之時間在初犯
    釋放5 年以後，即與「5 年後再犯」之情形有別，且因已於
    「5 年內再犯」，顯見其再犯率甚高，原實施觀察、勒戒或
    強制戒治，已無法收其實效，而無5 年戒斷期之存在，自無
    再經觀察、勒戒及強制戒治之必要，應由檢察官逕行起訴（
    最高法院95年度台非字第59號、第65號判決意旨、95年度第
    7 次刑庭會議決議意旨參照）。本件被告於觀察勒戒及強制
    戒治後5 年內業經再犯施用毒品案件，經法院論罪科刑及執
    行完畢，有臺灣高等法院被告前案紀錄表1 份在卷可查，參
    諸前揭判決及決議意旨，自無再經觀察、勒戒及強制戒治之
    必要，本院自應依法就被告本次施用毒品之犯行予以論罪科
    刑，併予敘明。
四、查海洛因、甲基安非他命分別係屬毒品危害防制條例第2 條
    第2 項第1 款、第2 款所稱之第一級、第二級毒品，均不得
    持有、施用，被告竟持以施用，是核被告所為，分別係犯毒
    品危害防制條例第10條第1 項、第2 項之施用第一級毒品、
    施用第二級毒品罪。被告施用第一級毒品海洛因與第二級毒
    品甲基安非他命之犯意各別、行為互殊，應予分論併罰；被
    告於施用前後持有第一級毒品海洛因、第二級毒品甲基安非
    他命之低度行為應被該次施用之高度行為所吸收，不另論罪
    。另被告有上揭事實欄所示經有期徒刑宣告及執行完畢之情
    形，有前開前案紀錄表在卷可按，被告於有期徒刑執行完畢
    5 年以內故意再犯本件均為有期徒刑以上之罪，就上揭各犯
    行均構成累犯，均應依刑法第47條第1 項規定予以加重其刑
    。爰審酌被告前已經觀察勒戒、強制戒治及刑之執行完畢，
    然未能因此知所警惕、謹慎行止，仍不思自律，猶自陷於毒
    癮之害，復犯下本件先後2 次之施用毒品犯行，原不宜寬貸
    ，惟念其施用毒品乃自戕行為，被告復已坦承罪行，犯後態
    度尚可等一切情狀，分別量處如主文所示之刑，並定其應執
    行刑。
據上論斷，應依刑事訴訟法第299 條第1 項前段、第273 條之1
第1 項，毒品危害防制條例第10條第1 項、第2 項，刑法第11條
前段、第47條第1 項、第51條第5 款，判決如主文。
本案經檢察官許英輝到庭執行職務
中    華    民    國   100    年    8     月    16    日
                  刑事第四庭    法  官  李謀榮
以上正本證明與原本無異。
如不服本判決應於收受判決後10日內向本院提出上訴書狀，並
應敘述具體理由；其未敘述上訴理由者，應於上訴期間屆滿後
20日內向本院補提理由書（均須按他造當事人之人數附繕本）
「切勿逕送上級法院」。
中    華    民    國   100    年    8     月    16    日
                                書記官  蔡進吉
附錄本案論罪科刑法條：
毒品危害防制條例第10條
施用第一級毒品者，處6 月以上5 年以下有期徒刑。
施用第二級毒品者，處3 年以下有期徒刑。